【裁判字號】    95,再抗,32
【裁判日期】    950818
【裁判案由】    再審之訴
【裁判全文】
臺灣高等法院民事裁定                  95年度再抗字第32號
再審聲請人  甲○○○
            丙○○
            乙○○
代  理  人  廖修譽律師
再審相對人  丁○○
上列當事人間再審之訴事件，再審聲請人對於中華民國95年 5月
11 日本院95年度抗字第378號確定裁定，聲請再審，本院裁定如
下：
    主      文
再審之聲請駁回。
聲請訴訟費用由再審聲請人負擔。
    理      由
一、按再審之訴，應於30日之不變期間內提起。前項期間，自判
    決確定時起算，判決於送達前確定者，自送達時起算；其再
    審之理由發生或知悉在後者，均自知悉時起算。民事訴訟法
    第500第 1項、第2項前段分別定有明文。上開規定，於確定
    裁定準用之，同法第 507條定有明文。復按再審之訴不合法
    者，法院應以裁定駁回之，民事訴訟法第502條第1項亦定有
    明文。
二、經查，再審聲請人與再審相對人間給付違約金等事件，業經
    台灣台北地方法院民國（下同）93年度訴字第2600號判決確
    定在案，再審聲請人前對上開確定判決提起再審之訴，經台
    灣台北地方法院94年度再字第 5號裁定以不合法駁回其訴，
    再審聲請人不服，提起抗告，亦經本院95年度抗字第 378號
    裁定以無理由駁回而告確定，該裁定於95年 5月19日送達再
    審聲請人，有送達證書附卷足憑（本院95年度抗字第 378號
    卷第54頁）。本件再審聲請人對本院95年度抗字第 378號確
    定裁定（下稱原確定裁定）聲請再審，係以民事訴訟法第49
    6條第1項第13款發現未經斟酌之證物為再審事由，並主張伊
    等係於95年 6月29日向台灣台北地方法院聲請閱覽該院93年
    度訴字第2600號判決卷宗，始知悉原確定裁定有未經斟酌之
    新證據，伊等已遵守再審30日之不變期間云云。惟查，上開
    再審聲請人主張之新證據，乃再審聲請人甲○○○於94年 4
    月18日聲請閱覽之台灣台北地方法院93年度訴字第2600號案
    卷資料，而再審聲請人於本院95年度抗字第 378號卷附之民
    事抗告狀已自承再審聲請人甲○○○於94年4月18日（上開2
    狀均誤載為14日）向台灣台北地方法院調閱93年度訴字第26
    00號案卷後，其等均已獲知該判決及審理內容，有上開書狀
    附卷可憑（本院95年度抗字第378號卷第 7頁、第9頁─14頁
    ），顯見再審聲請人早知有此證物之存在，並無再審之理由
    發現或知悉在後之情形。是再審之不變期間自再審聲請人收
    受原確定裁定之翌日即95年5月20日起算，扣除在途期間3日
    ，則再審期間至95年6月21日屆滿，乃再審聲請人遲至95年7
    月 3日始行聲請本件再審，顯已逾30日之不變期間，依據前
    開規定，再審聲請人聲請本件再審，顯不合法，應予駁回。
三、據上論結，本件再審之聲請為不合法，爰裁定如主文。
中    華    民    國    95    年    8     月    18    日
                    民事第十五庭
                        審判長法  官  黃騰耀
                              法  官  許文章
                              法  官  黃國永
正本係照原本作成。
不得再抗告。
中    華    民    國    95    年    8     月    18    日
                              書記官  葉國乾


司法院資訊處製作；財團法人民間司法改革基金會備份。
